【裁判字號】    90,交訴,1
【裁判日期】    901029
【裁判案由】    公共危險等
【裁判全文】
台灣台北地方法院刑事判決              九十年度交訴字第一號
    公  訴  人  台灣台北地方法院檢察署檢察官
    被      告  乙○○
    選任辯護人  林怡芳律師
右列被告因公共危險等案件，經檢察官提起公訴（八十九年度偵字第二０八三六號）
，本院判決如左：
    主    文
乙○○駕駛動力交通工具肇事，致人受傷而逃逸，處有期徒刑陸月，如易科罰金，以
參佰元折算壹日。緩刑貳年。
其餘過失傷害部分公訴不受理。
    事    實
一、乙○○於民國八十九年九月二日晚上十時三十分許（起訴書誤繕為同年月二十二
    日晚上十時三十分，應更正），駕駛車號ＥＵ－一一０六號自用小客車，沿台北
    市○○○路○段由南往北方向行駛，途經台北市○○○路○段一四五巷口時，本
    應注意汽車行駛時，駕駛人應注意兩車併行之間隔，並隨時採取必要之安全措施
    ，依當時情形，亦無不能注意情事，竟疏於注意，適有丙○○騎乘車號ＤＴＱ－
    九七九號（起訴書誤繕為ＳＴＱ－九七九號，應更正）輕型機車附載甲○○，沿
    同市路同方向行駛，乙○○因欲超越行駛在右前方之丙○○所騎乘之機車，竟未
    保持二車併行之間隔，貿然直駛，致乙○○所駕駛車輛右後照鏡擦撞丙○○所騎
    乘機車左側，造成丙○○失控倒地，丙○○因此受有左手肘及右膝蓋擦傷、甲○○受有左手肘、左髖、左下肢擦傷等傷（過失傷害部分，均經撤回告訴，如後述
    ）。乙○○明知其駕駛動力交通工具肇事，致丙○○、甲○○倒地受傷，竟另行
    起意，隨即駕駛上開車輛離開，且未採取必要救護措施而逃逸。嗣經路人及丙○○同時記下乙○○所駕駛之車輛號碼，報警處理，始循線獲知上情。
二、案經丙○○、甲○○訴由台北市政府警察局大安分局報請台灣台北地方法院檢察
    署檢察官偵查起訴。
    理    由
壹、有罪部分：
一、右開事實，業據被告乙○○於本院審理時坦承不諱，核與證人丙○○、甲○○於
    警訊、偵審中所為證述相符，並有道路交通事故調查報告表、交通事故補充資料
    表等資料影本在卷為憑，且本院函請法務部調查局對被告進行測謊，被告稱：（
    一）案發時其未經過肇事現場；（二）其未擦撞甲○○（誤繕為洪雅珍）之機車
    ，上述問題經測試呈情緒波動之反應，研判有說謊等情，亦有該局九十年九月二
    十日（九０）陸（三）字第九００五四一八五號測謊報告書在卷為憑；又證人丙○○、甲○○分別受有如事實欄所記載之傷等情，亦有交通事故補充資料表、長
    庚紀念醫院出具之診斷證明書各一紙附卷可考。至證人詹貴珺到庭證稱：被告於
    八十九年九月二日伊下班後，有開車載伊回家等情，因證人詹貴珺所證下班時間
    （晚上十一時二十五分），與被告所供下班回家時間（晚上十時三十分許）不同
    ，已難採信，且縱或被告曾在八十九年九月二日證人詹貴珺下班時接送證人詹貴
    珺回家，被告亦可能在前往接送證人詹貴珺途中與丙○○所騎乘車輛發生擦撞，
    是被告下班接送證人詹貴珺時間尚與右開肇事時間不相衝突，從而，證人張貴珺
    所證，尚難為有利於被告之證據。本件事證明確，犯行洵堪認定。
二、核被告肇事致人受傷逃逸所為，係犯刑法第一百八十五條之四肇事逃逸罪。爰審
    酌被告素行、品行、犯罪手段、所生損害、犯後態度良好及已與被害人丙○○、
    甲○○達成和解等一切情狀，量處如文所示之刑，並諭知易科罰金之折算標準。
    末查被告前無犯罪紀錄，此有台灣高等法院被告全國前案紀錄表在卷可徵，其因
    一時短於思慮而觸犯刑章，經此教訓後，當知所警惕而無再犯之虞，所宣告之刑
    ，本院認以暫不執行為適當，爰併予宣告如主文所示之緩刑，以勵來茲而啟自新
    。至刑法第四十一條於被告行為後法律修正，比較新舊法，新法對於被告較有利
    ，自應適用修正後第四十一條第一項前段，附此敘明。
貳、公訴不受理部分：
一按告訴乃論之罪，告訴人於第一審辯論終結前得撤回其告訴，又告訴經撤回者，
    應諭知不受理之判決，並得不經言詞辯論為之，刑事訴訟法第二百三十八條第一
    項第三百零三條第三款、第三百零七條定有明文。
二、本件告訴人丙○○、甲○○告訴被告於右開時地，駕駛車號ＥＵ－一一０六號自
    用小客車，沿台北市○○○路○段由南往北方向行駛，途經台北市○○○路○段
    一四五巷口時，本應注意汽車行駛時，駕駛人應注意兩車併行之間隔，並隨時採
    取必要之安全措施，依當時情形，亦無不能注意情事，竟疏於注意，適有丙○○
    騎乘車號ＤＴＱ－九七九號輕型機車附載甲○○，沿同市路同方向行駛，被告因
    欲超越行駛在右前方之丙○○所騎乘之機車，竟未保持二車併行之間隔，貿然直
    駛，致被告所駕駛車輛右後照鏡擦撞丙○○所騎乘機車左側，造成丙○○失控倒
    地，丙○○因此受有左手肘及右膝蓋擦傷、甲○○受有左手肘、左髖、左下肢擦
    傷等傷害案件，公訴人認係觸犯刑法第二百八十四條第一項前段之過失傷害罪（
    想像競合犯），依同法第二百八十七條之規定，須告訴乃論。茲據告訴人丙○○
    、甲○○當庭撤回其等告訴，依照首開說明，爰不經言詞辯論，逕為諭知不受理
    之判決。
參、據上論斷，應依刑事訴訟法第二百九十九條第一項前段、第三百零三條第三款、
    第三百零七條，刑法第二條第一項前段、第一百八十五條之四、第四十一條第一
    項前段、第七十四條第一款，判決如主文。
本案經檢察官蕭方舟到庭執行職務。
中      華      民      國    九十      年      十      月    二十九    日
                                  台灣台北地方法院交通法庭
                                      法  官  李  麗  玲
右正本證明與原本無異。
如不服本判決，應於判決送達後十日內向本院提出上訴狀(應抄附繕本)。告訴人
或被害人如對於本判決不服者，應具備理由請求檢察官上訴，其上訴期間之計算
係以檢察官收受判決正本之日期為準。
                                      書記官  江  虹  儀
中      華      民      國      九十    年      十      月      三十    日
附錄本案論罪科刑法條全文：
刑法第一百八十五條之四：
駕駛動力交通工具肇事，致人死傷而逃逸者，處六月以上五年以下有期徒刑。


司法院資訊處製作；財團法人民間司法改革基金會備份。
